【裁判字號】    99,易,526
【裁判日期】    990331
【裁判案由】    竊盜
【裁判全文】
臺灣板橋地方法院刑事判決               99年度易字第526號
公  訴  人  臺灣板橋地方法院檢察署檢察官
被      告  甲○○
上列被告因竊盜案件，經檢察官提起公訴（99 度偵字第4767號
），被告於本院準備程序中就被訴事實為有罪之陳述，經本院
合議庭裁定由受命法官獨任進行簡式審判程序，判決如下：
    主  文
甲○○逾越牆垣竊盜，共三罪，各處有期徒刑陸月，如易科罰金
，均以新臺幣壹仟元折算壹日。應執行有期徒刑壹年貳月，如易
科罰金，以新臺幣壹仟元折算壹日。緩刑年，緩刑期間付保護
管束，並應向檢察官所指定之公益團體、地方自治團體或社區提
供壹佰伍拾小時之義務勞務。
    事  實
一、甲○○分別基於為自己不法所有之意圖，先後於附表所示之
    時間，攀爬圍牆進入臺北縣蘆洲市○○路261-2 號晉崇企業
    社之資源回收場內( 夜間無人看守) ，而竊取如附表所示之
    銅線等物，嗣於民國99年1 月30日凌晨2 時許，行竊得手後
    在上址後方空地，為接獲現場警報器通報趕到現場之保全人
    員鄒春霖發覺旋報警查獲，並扣得該次行竊所得PVC 電纜線
    3 包（重約53公斤）與新臺幣（下同）1,515 元，始查悉上
    情。
二、案經晉崇企業社代表人乙○○訴由臺北縣政府警察局蘆洲分
    局移送臺灣板橋地方法院檢察署檢察官偵查後向本院提起公
    訴，本院改依簡式審判程序審理。
    理  由
一、程序方面：按除被告所犯為死刑、無期徒刑、最輕本刑為3
    年以上有期徒刑之罪或高等法院管轄第一審案件者外，於第
    一次審判期日前之準備程序進行中，被告先就被訴事實為有
    罪之陳述時，審判長得告知被告簡式審判程序之旨，並聽取
    當事人、代理人、辯護人及輔佐人之意見後，裁定進行簡式
    審判程序，刑事訴訟法第273 條之1 第1 項定有明文。經核
    ，本件被告甲○○所犯係死刑、無期徒刑、最輕本刑為3 年
    以上有期徒刑以外之罪，其於準備程序中就被訴事實為有罪
    之陳述，經法官告知簡式審判程序之旨，並聽取公訴人、被
    告之意見後，本院爰依首揭規定，合議裁定由受命法官獨任
    進行簡式審判程序，合先敘明。
二、上揭犯罪事實，業據被告於本院準備程序及審理時坦承不諱
    ，核與證人即被害人乙○○於警詢及本院審理時之證述，及
    證人鄒春霖於警詢中之證述情節相符，並有現場暨扣押物照
    片10張、臺北縣政府警察局蘆洲分局搜索扣押筆錄、扣押物
    品目錄表、贓物認領保管單、晉崇企業社之警報器使用狀況
    列印資料各1 份在卷可憑，因認被告之自白與事實相符，堪
    予採信。本件罪證明確，被告犯行洵堪認定，應予依法論科
    。
三、查被害人乙○○所經營之上址晉崇企業社四周設有水泥圍牆
    及鐵皮，被告係攀爬圍牆而進入上址竊取如附表所示之電纜
    線等情，除據被告坦認不諱外，並經證人即被害人乙○○於
    本院審理時結證屬實。故核被告所為，係犯刑法第321 條第
    1 項第2 款之逾越牆垣竊盜罪。起訴書認被告所犯係刑法32
    0 條第1 項之普通竊盜罪，容有未洽，惟其起訴之基本事實
    相同，且公訴人於本院審理時已當庭變更起訴法條為刑法32
    1 條之加重竊盜罪，並據此論告，自應以公訴人到庭變更之
    所犯法條為起訴法條，本院無須再變更起訴法條。被告於如
    附表所示之時間，先後三次逾越牆垣竊盜之行為，犯意有別
    ，行為互殊，應予分論併罰。爰審酌被告並無前科，素行尚
    可，有臺灣高等法院被告前案紀錄表附卷可憑，其正值年輕
    力壯，不思依循正軌賺取財物，反因缺錢花用及不滿遭雇主
    即被害人乙○○解雇，即攀爬圍牆進入上址晉崇企業社資源
    回收內竊取被害人所有之銅線等物，危害社會治安；兼衡其
    犯罪之動機、目的、智識程度、所竊得財物之價值、犯後尚
    能坦承犯行之態度等一切情狀，分別量處如主文所示之刑，
    並諭知易科罰金之折算標準，及定其應執行刑和易科罰金之
    折算標準，以資懲儆。末查，被告前未曾因故意犯罪受有期
    徒刑以上刑之宣告，有臺灣高等法院被告前案紀錄表在卷可
    徵，其因一時失慮而為本件犯行，而被害人業於本院審理時
    表示願原諒被告，希望法院從輕量刑之意( 見本院99年3 月
    24 日 審理筆錄第7 頁) ，本院認被告經此偵審科刑程序，
    信已足收警惕之效，應無再犯之虞，因認其宣告之刑以暫不
    執行為適當，爰依法諭知緩刑3 年，緩刑期間並付保護管束
    ，同時依同條第2 項第5 款規定，斟酌被告本件之犯行，諭
    知應向檢察官所指定之公益團體、地方自治團體或社區提供
    150 小時之義務勞務，以啟自新。
據上論斷，應依刑事訴訟法第273 條之1 第1 項、第299 條第1
項前段，刑法第321 條第1 項第2 款、第41條第1 項、第8 項、
第51條第5 款、第74條第1 項第1 款、第2 項第5 款、第93條第
1 項第2 款，判決如主文。
本案經檢察官黃致中到庭執行職務。
中    華    民    國    99    年    3     月    31    日
                  刑事第十四庭   法  官   陳昭筠
以上正本證明與原本無異。
如不服本判決應於送達後10日內向本院提出上訴狀。
                                 書記官   黃文儀
中    華    民    國    99    年    4     月    1     日
附錄本案論罪科刑法條全文
中華民國刑法第321條
（加重竊盜罪）
犯竊盜罪而有左列情形之一者，處 6 月以上、 5 年以下有期徒
刑：
一、於夜間侵入住宅或有人居住之建築物、船艦或隱匿其內而犯
之者。
二、毀越門扇、牆垣或其他安全設備而犯之者。
三、攜帶兇器而犯之者。
四、結夥三人以上而犯之者。
五、乘火災、水災或其他災害之際而犯之者。
六、在車站或埠頭而犯之者。
前項之未遂犯罰之。
┌──────────────────────────┐
│附表：被告甲○○前往晉崇企業社行竊時間一覽表        │
├──┬──────┬───────┬────────┤
│編號│時        間│地          點│所   得   贓  物│
├──┼──────┼───────┼────────┤
│ 一 │99年1月2日凌│臺北縣蘆洲市長│無皮銅線約60公斤│
│    │晨1時47分許 │興街261-2號晉 │                │
│    │            │崇企業社內    │                │
├──┼──────┼───────┼────────┤
│ 二 │同年月28日晚│同上          │無皮銅線約60公斤│
│    │間11時19分許│              │                │
├──┼──────┼───────┼────────┤
│ 三 │同年月30日凌│同上          │PVC 電纜線3 大包│
│    │晨1時55分許 │              │（共計53公斤，起│
│    │            │              │訴書誤載為電纜綿│
│    │            │              │）與現金1,515 元│
└──┴──────┴───────┴────────┘

司法院資訊處製作；財團法人民間司法改革基金會備份。
